# 关于完工百分比法确认收入的问题

提问人：会飞的猫 331 时间：2017-01-22 00:14:27
A公司承接一项工程，年底已完工但未办理竣工结算，发生成本已全部结转成本，收入已按照暂估约定收入确认，请问第二年结算下来如果比合同约定的收入要高的部分确认收入在第二年，那么没有对应的成本相匹配可以么？/如果需第二年确认收入的金额较大呢？？

回答人：chenyiwei
如果截至本年末，没有证据表明暂估约定价格不可靠，则最终结算价格与暂估金额的差额作为以后年度的收入调整因素处理，无对应成本。当然，如果后续调整金额较大，可能被质疑为以前年度对收入总额的估计不恰当，此时需要举证证明以前年度会计估计的合理性。

提问人：审计小白 时间：2017-01-27 12:57:58
老师你说的这个金额的大小有啥标准没

回答人：chenyiwei
这是基于重要性水平的专业判断，无普遍适用的金额标准。